# 关于预收账款的性质

提问人：zd241 时间：2020-01-07 19:29:47
陈老师：
被审计单位是奶牛养殖业，主营业务是向蒙牛销售牛奶。本年由于被审计单位资金紧张，蒙牛提供了 1 亿元的资金支持，被审计单位计入预收账款。该预收账款约定每月从奶款中扣 300 万元，同时按5%收取利息。
被审计单位每月向蒙牛提供约 2000 万元的牛奶（ 300 万元从预收款扣除， 1700 万蒙牛下个月支付现金。
年底，被审计单位账面同时存在约 7000 万的预收和 1700 万的应收款。请问：科目的列报是否有问题，应收和预收是否可以对冲呢？谢谢。

回答人：chenyiwei
首先，被审计单位将蒙牛提供的资金支持确认为预收账款是不恰当的，因为其本质上仍然是货币性的负债，而并未约定交付牛奶的数量、品种等。双方就此承担的风险和报酬特征与直接归还货币资金没有区别，只不过是按归还时点的奶价折算为实物归还。因此，该资金支持应确认为其他应付款或者长期应付款。该款项属于融资性质，与经营活动产生的应收账款性质不同，在双方确认抵销结算之前，不能相抵后按净额列报。